【裁判字號】    89,自,248
【裁判日期】    890821
【裁判案由】    侵占
【裁判全文】
臺灣臺南地方法院刑事裁定                          八十九年度自字第二四八號
    自  訴  人  乙○○
    被      告  丙○○
右列被告因侵占案件，經自訴人提起自訴，本院裁定如左：
    主      文
自訴駁回。
    理      由
一、自訴意旨略以：被告丙○○意圖為自己不法之所有，於民國（下同）八十八年七
    、八月間至台南市○○路三五○號自訴人乙○○經營之小吃店，表明欲雙方合資
    購買股票，由被告以自訴人名義開立證券帳戶，每人各存入新台幣（下同）十五
    萬元，以便被告股票交易之用。而自訴人遂依約開戶並將自己之投資款項匯入，
    並將存摺及印章交付被告以供其融資買賣，此後自訴人即不再過問。迄八十九年
    二月間，自訴人因需用款項而向被告查詢前開帳戶款項，始發覺被告並未依約將
    其所有之十五萬元存入，反而將自訴人之上開存款花用殆盡，經自訴人屢次催討
    ，被告均置之不理，因認被告涉有刑法第三百三十五條第一項之侵占罪嫌云云。
二、按法院或受命推事（法官）於甲○○○第一次審判期日前訊問及調查結果，如認
    為案件有刑事訴訟法第二百五十二條至第二百五十四條之情形者，得以裁定駁回
    其自訴，同法第三百二十六條第三項定有明文。
三、次按意圖未自己或第三人不法之所有，而侵佔自己持有他人之物者，為刑法第三
    百三十五條第一項之侵占罪，惟侵占罪之成立，以擅自處分自己持有他人所有物
    ，或變易持有之意為所有之意，而逕為所有人之行為，為其構成要件，雖行為之
    外形各有不同，要必具有不法所有之意思，方與本罪構成之要件相符，最高法院
    十九年上字第一○五二號著有判例意旨可稽。查自訴人主張被告最初係以合資購
    買股票，並由被告予以操盤，而邀自訴人募集資金十五萬元，詎被告嗣後未依約
    存入十五萬元，反而將自訴人所存入之十五萬元侵佔入己等情，業為被告所否認
    ，並辯稱：伊固有邀自訴人投資十五萬元由其代為買賣股票，但並無合資之要約
    ，且伊嗣後亦將自訴人前開款項用以買賣股票，然因股票下跌以致虧損殆盡，伊
    並無侵占自訴人款項之行為等語。經查，自訴人所主張之事實，固據提出匯款單
    二份、自訴人於世華銀行之存款對帳單乙份、存證信函二紙等文件為證，惟查，
    前開證據資料至多說明自訴人有於八十八年十二月二十四日、二十九日分別將其
    所有之十五萬元交付予被告持有，但尚不足以證明被告已將上開十五萬元變易為
    所有之意思，並將之處分入己。其次，自訴人亦自承前開款項係交予被告以便融
    資買賣股票，且被告所稱前開款項均以自訴人名義予以融資買賣股票乙節，復據
    其提出富鴻證券股份有限公司股票買賣交割憑單十四紙、對帳單乙份等文件在卷
    可證，經本院核對交割憑單上所載之轉帳金融機構帳戶號碼，亦與自訴人提出其
    所有之世華銀行帳號相符，顯見被告確有以自訴人前揭款項為自訴人買賣股票之
    情形。除此之外，即無其他積極證據足認被告有將前揭款項移作他用或將股票售
    得金額自行取用等事實，則自訴人自不得僅憑其上開世華銀行帳戶於八十九年二
    月間僅剩一千餘元之事實，即逕認被告已有侵占其存款之犯行。是此，綜前調查
    證據結果尚不足證明被告確有侵占之犯行，應認被告罪嫌不足，依照首揭說明，
    本件自訴應予駁回。
據上論斷，應依刑事訴訟法第三百二十六條第三項、第二百五十二條第十款，裁定如
主文。
中      華      民      國    八十九    年      八      月    二十一    日
                              臺灣臺南地方法院刑事第二庭
                                  法  官  林彥君
右正本證明與原本無異
如不服本裁定應於送達後五日內向本院提出抗告狀
                                  書記官  陳瑞鈴
中      華      民      國    八十九    年      八      月    二十一   日
  日


司法院資訊處製作；財團法人民間司法改革基金會備份。
